【裁判字號】    91,上易,1194
【裁判日期】    900702
【裁判案由】    竊盜
【裁判全文】
臺灣高等法院刑事判決                  九十一年度上易字第一一九四號
    上  訴  人
    即  被  告  甲○○
右上訴人因竊盜案件，不服台灣板橋地方法院九十年度易字第三九六四號中華民國九
十一年三月二十一日第一審判決（起訴案號台灣板橋地方法院檢察署九十年度偵字第
一七八○六號）提起上訴，本院判決如左：
    主  文
上訴駁回。
    事  實
一、甲○○有竊盜、贓物等前科多次（不構成累犯），意圖為自己不法之所有，於民
    國（下同）九十年六月二十九日夜間八時許，持其所有可剪斷鐵窗，客觀上又對
    於人之生命、身體、安全構成威脅，具有危險性之不明兇器，攀爬至臺北縣蘆洲
    市○○路二十六巷三十一弄十三號二樓（原判決誤為三十弄）乙○○住處書房之
    窗外，以前開兇器剪斷設於該處鐵窗之不鏽鋼條後，自該處侵入乙○○之住處內
    ，竊取現金新臺幣七萬元、現金日幣一千元、一百元美金旅行支票及筆記型電腦
    (含提袋)一台，得手後於附近之鷺江街被害人發現甲○○駕駛其所有之ＦＤ二－
    二一○號機車正欲離開，乙○○立即上前質問並阻止甲○○離去，為甲○○掙脫
    ，而甲○○掙脫後駕駛機車加速逃逸，惟其逃逸時在三十一弄轉彎處掉落其竊得
    之筆記型電腦，嗣經乙○○報警，據乙○○所記下機車之牌照號碼而循線查獲甲
    ○○。
二、案經臺北縣警察局蘆洲分局報請臺灣板橋地方法院檢察署檢察官偵查起訴。
    理  由
一、訊據被告甲○○矢口否認有右揭竊盜犯行，仍辯稱：伊沒有偷竊，伊雙腳骨頭均
    有缺血性壞死，不能跑也不能跳，不能蹲，不可能從二樓跳下云云。經查：
(一)右揭事實業據被害人乙○○於警訊（偵卷第六頁）及偵查（見偵卷第三二頁）、
    審理時指述綦詳，且有顯示被害人住處鐵窗被剪斷，且屋內淩亂之現場照片八張
    在卷可稽（偵卷第八至十二頁）。被害人乙○○並繪附有說明之現場圖，附於本
    院卷可稽。
(二)查被害人乙○○於原審院調查時到庭指稱：我回去之後，發現客廳很亂，再看一
    下其他房間、我的臥室也很亂，當時腦筋壹片空白，家裡怎麼失竊了，我在心理
    頭一楞，這時候聽到家裡的周圍有重物掉落地上的聲音，我就到廚房的陽台，看
    到一個人從我家後面巷子出來，我就抓著我的鑰匙，鞋子穿了就跑去追那個人。
    我下去之後站在一樓門口那裡，我往右邊看，沒有看到人，所以我判斷他應該是
    在下一條巷子也就是鷺江街，我追到鷺江街，就看到只有被告一個人，他坐在機
    車上，機車發動了，他正要走的樣子，所以我就走上前請問他，我說先生你為什
    麼從我家後面出來，他滿緊張的回答說不是我偷的，是別人偷的，他說要帶我去
    找那個偷的人，我當時反應比較強烈，我手抓他的右手臂說你給我下來，他就猛
    加油，我雙手就被扯掉，我就抓著他的機車後面的把手，我人有被拖行一段路，
    我被拖了五、六公尺，就沒有辦法攔下來，我人當時也差一點跌倒，我雙手拉著
    他機車的後面把手當時我一直盯著他機車的車牌，我有將他的車牌號碼記下來，
    我攔不下他的車子，他就猛加油跑了，他的機車轉彎在我家一樓門口前時，有一
    台手提電腦從機車上掉下來，我本以為是他的包包，一看才知道那是我的手提電
    腦，我就去報警等語（原審卷三九、四十頁），於本院調查時，被害人仍為相同
    指述，且原審命被告以台語發音，經由辨音，被害人仍認出而確定是被告竊盜（
    原審卷四二、四三頁）。
(三)又查，被害人乙○○當時所記下逃逸機車之牌照號碼為ＦＤ二－二一○號機車，
    經查確屬被告甲○○所有等情，除據證人即臺北縣警察局蘆洲分局蘆洲派出所警
    員羅坤洲到庭證述明確外（原審卷四五頁），亦有車籍作業系統查詢認可資料一
    紙在卷可憑（附偵查卷內）。從而，被害人乙○○既已明確指證竊賊於當時係駕
    駛機車逃離現場，當時且曾自機車上掉落原失竊之筆記型電腦，而經警循被害人
    所記機車牌照號碼追查，查出機車車主即被告供被害人指認結果，被害人又能確
    實指認被告與當時所見竊賊為同一人，自堪信被告確為侵入被害人住處竊盜之人
    無疑。
(四)至於被告辯稱：伊沒有偷竊，伊雙腳骨頭均有缺血性壞死，不能跑也不能跳，不
    能蹲，不可能從二樓跳下云云，並於偵查中曾提出診斷證明書二件為佐證，惟查
    ，被告並非雙腳骨頭全部壞死，而係其右髖股骨缺血性壞死，業於八十九年九月
    二十五日手術換人工關節，有診斷證明書附於偵卷內可稽，可見被告可以行動自
    如，且被告於本院調查及審理時，命其行走及蹲下，亦顯示並無異常，有記明筆
    錄可稽。況被害人乙○○供稱：伊係聽到聲音，始發現一男子攀爬彈簧床鋼圈，
    欲逃離，伊下去時只看被告一人騎機車，筆記型電腦亦是從被告所騎機車上掉下
    來等語（本院九十一六年月十七日筆錄），被告確係可自由行動之人，是被告上
    開所辯，應不足以推翻被害人之指陳，不足據為有利於被告之認定。
(五)至被告復謂：現場有美容店、洗衣店很熱鬧，被害人說有跟伊拉扯時很激動，那
    她當時為什麼不喊叫，如果她喊叫，附近的洗衣店、美容店的人就會出來云云。
    然查，被害人乙○○陳明：當時商店沒有開，路上亦無人，伊是女生上前盤查，
    被告甩掉伊加速逃離，只是一瞬間的事，要喊也來不及等語（本院九十一六年月
    十七日筆錄），況被害人乙○○與竊賊並不相識，其到庭所述乃其當時經歷之情
    節，且其所述無悖常情，其並無理由攀誣任何人，該所述情節之真實性應無可懷
    疑。綜上所述，被告前揭所辯應不足取，本件事證明確，被告之犯行洵堪認定。
二、核被告所為，係犯刑法第三百二十一條第一項第一款、第二款、第三款之攜帶兇
    器毀越安全設備於夜間侵入住宅竊盜罪。查本件被告係剪斷被害人住處書房外鐵
    窗之不鏽鋼條後，侵入被害人住處內竊盜，依卷附之現場照片所示，現場鐵窗之
    不鏽鋼條數根遭整齊截斷，顯係人為以附有利刃之工具所為，該作案工具雖未扣
  案，但該工具客觀上對於人之生命、身體、安全構成威脅，具有危險性，得作為
    兇器，可堪認定，是被告所為應係構成刑法第三百二十一條第一項第三款之竊盜
    罪之加重條件，公訴人就被告犯行漏未論以刑法第三百二十一條第一項第三款「
    攜帶兇器」之加重條件，尚有未洽。原審引用刑法第三百二十一條第一項第一款
    、第二款、第三款，審酌被告之素行狀況、犯罪動機、手段、目的、所生危害及
    犯罪後態度等一切情狀，論處被告甲○○攜帶兇器毀越安全設備於夜間侵入住宅
    竊盜，量處有期徒刑壹年貳月。經核原審判決認事用法並無違誤，量刑亦允當。
    至被告持可剪斷鐵窗之兇器，僅係得沒收之物，沒收與否法院有權審酌，該兇器
    既未扣案可能滅失，原審不予宣告沒收，亦無違誤。被告仍執陳詞上訴否認犯罪
    ，為無理由，應予駁回。
據上論斷，應依刑事訴訟法第三百六十八條，判決如主文。
本案經檢察官覃正祥到庭執行職務。
中      華      民      國    九十      年      七      月      二      日
                              台灣高等法院刑事第九庭
                                  審判長法  官  李  文  成
    法  官  周  盈  文
                                        法  官  官  有  明
右正本證明與原本無異。
不得上訴。
                                        書記官  林  蓓  瑜
中      華      民      國     九十一   年      七      月      二      日
附錄：本案論罪科刑法條全文
刑法第三百二十一條
犯竊盜罪而有左列情形之一者，處六月以上五年以下有期徒刑：
一、於夜間侵入住宅或有人居住之建築物、船艦或隱匿其內而犯之者。
二、毀越門扇、牆垣或其他安全設備而犯之者。
三、攜帶兇器而犯之者。
四、結夥三人以上而犯之者。
五、乘火災、水災或其他災害之際而犯之者。
六、在車站或埠頭而犯之者。
前項之未遂犯罰之。


司法院資訊處製作；財團法人民間司法改革基金會備份。
